臺灣高等法院臺南分院刑事判決
                                   111年度交上易字第95號
上  訴  人  臺灣雲林地方檢察署檢察官
被      告  李俊毅





上列上訴人因被告過失致重傷害案件，不服臺灣雲林地方法院11
0年度交易字第257號中華民國110年12月29日第一審判決（起訴
案號：臺灣雲林地方檢察署110年度調偵字第149號），提起上訴
，本院判決如下：
    主  文
上訴駁回。　
　　理  由
壹、程序事項：
    按刑事訴訟法第348條規定於民國110年6月16日公布，同年
    月18日生效施行，而本案係於111年2月16日繫屬本院，且並
    非刑事訴訟法施行法第7之13條所規定仍適用修正前規定之
    案件，故應適用修正後刑事訴訟法第348條之規定，先予說
    明。又修正後刑事訴訟法第348條第3項規定：「上訴得明示
    僅就判決之刑、沒收或保安處分一部為之」。查本件上訴人
    即檢察官於本院審判期日，已陳明本件僅就量刑部分上訴，
    對於原審判決認定之犯罪事實、引用之證據、理由、適用法
    條、及罪名等，均沒有不服，也不要上訴等語，檢察官及被
    告並均同意本院依照原審判決認定之犯罪事實、證據理由、
    適用法條、罪名為基礎，僅就量刑部分調查證據及辯論（見
    本院卷第76頁）。依據前述規定，本院僅就原判決量刑妥適
    與否進行審理，至於原判決其他部分（含原判決認定之犯罪
    事實、理由、證據、法條、罪名等），均詳如附件，則非本
    院審理範圍，先予指明。
貳、維持原審判決之理由：
一、原審以行為人之責任為基礎，審酌被告領有合法駕駛執照，
    且有多年開車經驗，對於道路交通規則甚為熟稔，然本次駕
    駛車輛上路竟因一時疏忽，轉彎車未暫停讓騎乘機車直行之
    告訴人先行通過，致兩車發生碰撞，告訴人因此次車禍受傷
    住院多日，且受有上揭傷害，及嗅覺嚴重減損之重傷害，對
    告訴人之工作、生活受有相當之影響，所生損害非輕，且本
    案車禍距今已逾1年，然雙方對於賠償金額並無共識，被告
    對於其犯行所生損害尚未進行任何彌補，所為殊屬不該，惟
    念及被告犯後坦承犯行，態度尚可，且前未有任何犯罪科刑
    紀錄，素行尚稱良好，有臺灣高等法院被告前案紀錄表存卷
    可佐，兼衡被告自陳高中肄業之智識程度、已婚，育有3名
    未成年子女、現仍於正新輪胎公司工作，月薪新臺幣4萬餘
    元之家庭生活狀況，暨本案過失情節、告訴人所受傷勢、告
    訴人及其代理人、檢察官表示量刑之意見（見原審卷第192
    頁）等一切情狀，量處有期徒刑6月，並諭知如易科罰金之
    折算基礎，經核量刑尚屬妥適。
二、檢察官上訴意旨略以：被告上開過失行為，致告訴人口腔受
    傷嚴重，身上也有多處骨折，並於車禍當日急診入院，直至
    109年7月27日始出院，住院日期長達34日，可見當時受傷狀
    況極為嚴重，甚至有危及生命可能，而經治療後，告訴人仍
    因頭部外傷併腦出血之傷害，導致受有嗅覺功能嚴重減損之
    重傷害，告訴人因車禍所受傷害之相關醫療費用花費不貲，
    亦因此承受身體傷害之痛楚。再者，告訴人領有廚師證書，
    但因本案車禍造成其受有嗅覺功能嚴重減損之重傷害，將使
    廚師工作受到重大影響，甚至無法再擔任廚師一職，是被告
    上開行為，使告訴人身體受有難以治療的重傷害，對於告訴
    人的生活、工作亦有鉅大改變，告訴人的人生因為本案車禍
    完全不同，然而，被告至今未對告訴人所生的損害進行任何
    彌補，犯後態度並不良好。基於上述理由，原判決對於被告
    量刑有過輕情形等語。
三、然按量刑之輕重，係屬事實審法院得依職權自由裁量之事項
    ，苟已斟酌刑法第57條各款所列情狀而未逾越法定刑度，不
    得遽指為違法（最高法院72年度台上字第6696號、75年度台
    上字第7033號判決意旨參照）；且在同一犯罪事實與情節，
    如別無其他加重或減輕之原因，下級審量定之刑，亦無過重
    或失輕之不當情形，則上級審法院對下級審法院之職權行使
    ，原則上應予尊重（最高法院85年度台上字第2446號判決意
    旨參照）。經查：原審已詳予斟酌被告本件過失之情節、告
    訴人身體所受重傷害之程度，被告坦承犯行之犯後態度，被
    告之素行、智識程度、家庭及經濟狀況、及雙方是因對於賠
    償金額無共識尚未達成調解或和解，並敘明已斟酌告訴人及
    其代理人於原審對於被告量刑所陳述之意見（均同意判被告
    有期徒刑6月以下之刑度）等一切情狀，而為其刑期之量定
    ，業如前述，是原審已具體審酌刑法第57條所列情形，且本
    件被告之犯罪事實與情節同一，別無其他加重或減輕之原因
    ，原審量定之刑亦無偏執一端或失之過輕等不當情形，並符
    比例原則，況被告迄未能與告訴人達成和解或調解，是因雙
    方對於賠償金額無共識，尚難以此逕認被告犯後態度不良好
    ，故檢察官仍執前詞，提起上訴，並無理由，應予駁回。　
    　
據上論斷，應依刑事訴訟法第368條，判決如主文。　
本案經檢察官吳淑娟提起公訴，檢察官蕭仕庸提起上訴，檢察官
王全成到庭執行職務。
中　　華　　民　　國　　111 　年　　4 　　月　　12　　日
                  刑事第四庭    審判長法  官  郭玫利
                                      法  官  陳金虎
                                      法  官  林臻嫺
以上正本證明與原本無異。
不得上訴。
　　　　　　　　　　　　　　　　　　　書記官  劉素玲
中　　華　　民　　國　　111 　年　　4 　　月　　12　　日
附錄本案論罪科刑法條：
中華民國刑法第284條
因過失傷害人者，處1年以下有期徒刑、拘役或10萬元以下罰金
；致重傷者，處3年以下有期徒刑、拘役或30萬元以下罰金。